# 陈老师关于出资设立民办非企业机构的处理

提问人：q0409 时间：2014-08-05 16:57:04
一公司与其他公司一起出资设立了一个民办非企业机构，由民政局颁发了《民办非企业单位登记证书》，出资的款项更多像开办资金。请问，公司支出该款项如何进行账务处理。

回答人：chenyiwei
该民办非企业单位从事什么业务，与公司的主营业务是否相关？还是一个单纯的慈善机构？ 公司出资设立该非企业单位的目的？能够为企业带来哪些经济利益？日后能否通过权益转让等方式收回投资和取得合理回报？ 总之要看从举办者的立场上是否符合资产的定义和确认条件。

提问人：q0409 时间：2014-08-06 10:55:14
如果符合资产的定义可以计入长期股权投资吗？

回答人：chenyiwei
因为投资对象不是公司的股权，所以一般列报为“其他非流动资产”（当然前提是符合资产的定义和确认条件）。